臺灣高等法院刑事判決
111年度上訴字第3207號
上  訴  人  臺灣新北地方檢察署檢察官
被      告  鍾卓晟


            曾培珉


            陳皓宇


上列上訴人因被告等傷害等案件，不服臺灣新北地方法院111年
度審訴字第47號，中華民國111年2月25日第一審判決(起訴案號
：臺灣新北地方檢察署110年度調偵字第1718號)，就刑的部分提
起上訴，本院判決如下：
    主  文
上訴駁回。
    理  由
一、原判決以：被告鍾卓晟、曾培珉、陳皓宇於民國109年12月
　　13日20時15分許，搭乘蘇明威(以上1人已判決確定，以下逕
    稱其姓名)駕駛之車牌號碼000-0000號自用小客車(下稱甲車
    )，行經新北市○○區○○路0段00巷00號前，與告訴人張麗泉駕
    駛車牌號碼00-0000號自用小客車(下稱乙車)發生行車糾紛
    ，被告鍾卓晟、曾培珉、陳皓宇及蘇明威因而心生不滿，共
    同基於強制之犯意聯絡，尾隨告訴人張麗泉至新北市○○區○○
    路0段○○0號前，嗣於同日20時20分許，由蘇明威駕駛甲車自
    乙車右側超車後停在乙車前方，攔停且阻擋張麗泉行車路線
    ，妨害張麗泉行車之權利。蘇明威、鍾卓晟、陳皓宇、曾培
    珉可預見，若以鋁棒敲擊乙車之擋風玻璃及車窗玻璃，飛濺
    之玻璃碎片可能劃傷張麗泉，仍不違其等之本意，共同基於
    傷害之不確定故意及毀損之犯意聯絡，下車走至乙車旁，由
    蘇明威持辣椒噴霧器對坐在乙車駕駛座內之張麗泉噴灑，鍾
    卓晟、陳皓宇、曾培珉則分別持鋁棒敲擊乙車，致乙車之前
    、後擋風玻璃、右後車窗、左右側後照鏡及車用天線損壞，
    足生損害於張麗泉，並因玻璃碎片飛濺致張麗泉受有右側食
    指開放性傷口之傷害。因認被告鍾卓晟、曾培珉、陳皓宇(
    下稱被告等人)所為，均係犯刑法第304條第1項強制罪、同
    法第277條第1項傷害罪及同法第354條毀損罪。又被告等人
    持鋁棒敲擊乙車，並因玻璃碎片飛濺致告訴人受有傷害，係
    以一行為觸犯傷害罪及毀損罪，為想像競合犯，應依刑法第
    55條之規定，從一重以傷害罪處斷。又被告等人所犯強制及
    傷害等罪間，犯意各別，行為互殊，應分論併罰。
二、檢察官循告訴人張麗泉請求上訴，就原判決關於被告等人上
    開二罪刑的部分上訴，指摘原判決就被告等人所犯二罪量刑
    太輕等語(見本院卷第17至18、64、121、188頁)。是原判決
    認定事實部分未經上訴而確定，即非本院審理之範圍，惟被
    告等人如原判決事實欄所載二罪之犯罪情狀仍為量刑審酌事
    項。　　　　
三、檢察官上訴指摘原判決就被告等人上開之罪量刑太輕，惟按
    ：量刑係法院就繫屬個案犯罪之整體評價，乃法院得依職權
    裁量之事項，故量刑判斷當否之準據，應就判決之整體觀察
    為綜合考量，苟已以行為人之責任為基礎，並斟酌刑法第57
    條各款所列情狀，在法定刑度內，酌量科刑，無顯然失當或
    違反公平、比例及罪刑相當原則，亦無偏執一端，致明顯失
    出失入情形，即不得任意指為違法或不當（參照最高法院11
    1年度台上字第1834號判決意旨)。本件原判決就被告等人上
    開之罪量刑時，已審酌被告等人與告訴人素不相識，僅因行
    車糾紛發生細故，不思理性溝通解決，竟共同妨害告訴人行
    車之權利，以傷害、毀損及強制等方式訴諸暴力，造成告訴
    人深受恐懼且受有財產損害(如原判決事實欄所載)之犯罪動
    機、目的及手段、所受損害，惟被告等人犯後終能坦承犯行
    ，態度尚可，兼衡被告等人均高職肄業之智識程度(詳被告
    等人之戶籍註記所載)，被告鍾卓晟、曾培珉於警詢均自陳
    小康及被告陳皓宇於警詢中自陳勉持之家庭經濟狀況，被告
    鍾卓晟、陳皓宇本案前並無犯罪判刑紀錄，及被告曾培珉前
    有妨害自由、傷害被判刑之素行，有本院被告前案紀錄表在
    卷可查，告訴人之傷勢、車輛損壞之情況等一切情狀，就上
    開被告共同犯强制罪、共同犯傷害罪，分別均量處拘役40日
    、有期徒刑2月，並均諭知易科罰金之折算標準，顯已就刑
    法第57條各款事由詳為審酌並敘明理由，既未逾越法定刑度
    ，亦無濫用裁量之權限，原審就被告等人所犯上開二罪，所
    量處之刑尚屬適法，無違反公平、比例及罪刑相當原則，並
    無顯然失出或有失衡平之情，要難指為違法。檢察官上訴意
    旨略以：被告等人攔停告訴人之地點，係位於新北市土城區
    、板橋區及樹林區之交會要道，再來車流大、車流速度快，
    告訴人於該處遭攔停於路中間，並遭砸毀車輛，有使告訴人
    遭受再來車輛撞擊之危險，被告等人犯行之危害程度大等語
    ，惟量刑係法院就繫屬個案之整體評價，為法院得依職權裁
    量之事項，量刑判斷當否之準據，應就判決之整體觀察為綜
    合考量，不可摭拾其中片段，遽予評斷。本案原審量刑時，
    已斟酌被告等人之犯罪動機、目的及手段，並告訴人所受損
    害及恐懼等情狀，併同刑法第57條各款予以整體觀察後，綜
    合考量被告等人所犯上開二罪之宣告刑，縱未明載案發地點
    之車流及車速，亦不得指摘法院量刑漏未審酌上述事項。是
    檢察官再執上開情詞，指摘原審就被告等人上開二罪之量刑
    太輕，係就原審量刑之適法職權行使及原審已詳予說明之事
    項，漫事指摘，均不足採，是檢察官本件上訴，核無理由，
    應予駁回。
四、被告鍾卓晟、曾培珉、陳皓宇經本院合法傳喚，均無正當理
    由不到庭，爰不待其陳述，逕行判決。
據上論斷，應依刑事訴訟法第368條、第371條，判決如主文。
本案經檢察官陳儀芳偵查起訴，由檢察官宋有容提起上訴，檢察
官劉成焜到庭執行職務。
中　　華　　民　　國　　111 　年　　12　　月　　13　　日
                  刑事第十九庭  審判長法　官  曾淑華
                                      法　官  陳文貴
                                      法　官  黃惠敏
以上正本證明與原本無異。
傷害部分如不服本判決應於收受送達後20日內向本院提出上訴書
狀，其未敘述上訴之理由者並得於提起上訴後20日內向本院補提
理由書（均須按他造當事人之人數附繕本）「切勿逕送上級法院
」。
其餘部分不得上訴。
                                      書記官  吳錫欽
中　　華　　民　　國　　111 　年　　12　　月　　14　　日
附錄：本案論罪科刑法條全文
中華民國刑法第304條
以強暴、脅迫使人行無義務之事或妨害人行使權利者，處3年以
下有期徒刑、拘役或9千元以下罰金。
前項之未遂犯罰之。
中華民國刑法第277條
傷害人之身體或健康者，處5年以下有期徒刑、拘役或50萬元以
下罰金。
犯前項之罪，因而致人於死者，處無期徒刑或7年以上有期徒刑
；致重傷者，處3年以上10年以下有期徒刑。